【裁判字號】    89,易,4855
【裁判日期】    900212
【裁判案由】    竊盜
【裁判全文】
臺灣板橋地方法院刑事判決                        八十九年度易字第四八五五號
    公  訴  人  臺灣板橋地方法院檢察署檢察官
    被      告  甲○○
右列被告因竊盜案件，經檢察官提起公訴（八十九年度偵字第二一三九三號），本院
判決如左：
    主  文
甲○○竊盜，處有期徒刑陸月，如易科罰金，以佰元折算壹日。
    事  實
一、甲○○意圖為自己不法之所有，於民國八十九年十一月八日凌晨，搭乘由其友乙
    ○○所駕駛（車主為李萍屏）車牌號碼為Ｚ三－三四二一號之自用小客車外出，
    嗣於同日凌晨零時三十分許，在臺北縣中和市○○路二六七號前，利用乙○○將
    該車停放於上址，未取下該車鑰匙即下車返家取物，而不及注意之際，竊取該車
    及乙○○所有置於該車內之現金新臺幣（下同）八百元（起訴書誤載為約二千元
    ）、國民身分證一張得手。嗣於八十九年十一月十一日七時三十分許，在臺北縣
    永和市○○路○段二四三號前為警查獲。
二、案經臺北縣警察局永和分局報告臺灣板橋地方法院檢察署檢察官偵查起訴。
    理  由
一、訊據被告甲○○對於其在上開時、地竊取上開自用小客車（內有乙○○之現金八
    百元及國民身分證一張），並將八百元現金花用殆盡等情固坦承不諱，惟矢口否
    認有竊取乙○○之國民身分證一張之犯行，辯稱：乙○○之國民身分證一張業經
    乙○○在該車內尋獲，伊並未使用，亦無竊盜之意思云云。惟查，右揭事實，業
    據被告自白如上，復據被害人乙○○於警訊時及偵查中指述歷歷及證人李萍屏於
    警訊時及偵查中證述明確，並有臺北縣警察局贓物認領保管單及車籍作業系統－
    查詢認可資料表各一份附卷可稽。矧被告既自白其竊取上開自用小客車，車內有
    乙○○之現金八百元及國民身分證一張，被告並將八百元現金花用殆盡，而上開
    國民身分證一張係於為警查獲後，始由乙○○自警局立據領回等情不諱，衡情，
    被告對於上開國民身分證一張，亦同有竊取之犯意及犯行至明，是被告所辯，即
    無足採。事證明確，被告之犯行堪以認定。
二、核被告所為，係犯刑法第三百二十條第一項之竊盜罪。爰審酌被告之品行、被告
    年輕力壯，不思循正途努力向上，竟意圖不勞而獲致犯本案之罪，其犯罪之動機
    、目的、手段、犯罪所生之危害、犯罪後之態度及被告尚未與被害人達成本件民
    事和解並賠償損失等一切情狀，量處如主文所示之刑，並諭知易科罰金之折算標
    準，以示懲儆。
三、被告行為（犯罪）後，刑法第四十一條業於九十年一月十日修正公布施行，於同
    年一月十二日生效，該法第四十一條第一項前段將得易科罰金之範圍由「犯最重
    本刑為三年以下有期徒刑以下之刑之罪」修正擴大為「犯最重本刑為五年以下有
    期徒刑以下之刑之罪」，更有利於被告，應依刑法第二條第一項前段之規定，適
    用裁判時之法律即刑法第四十一條第一項前段。
四、公訴意旨另以被告甲○○於上開時、地亦有竊取乙○○所有之Ｔ二八型手機一枝
    得手，因認被告此部分亦涉有刑法第三百二十條第一項之竊盜罪嫌云云。惟查，
    訊據被告矢口否認有竊取乙○○之Ｔ二八型手機一枝之犯行，辯稱：乙○○之Ｔ
    二八型手機一枝係乙○○在臺北市掉的，伊並未竊取等語。證人李萍屏並未親見
    被告竊取上開手機，臺北縣警察局贓物認領保管單及車籍作業系統－查詢認可資
    料表各一份亦不足證明被告有竊取上開手機，而被害人乙○○雖指述被告亦有竊
    取上開手機，但本件復查並無其他積極之證據足資證明被告有竊取上開手機，此
    部分不能證明被告犯罪，因公訴人認此部分之行為與上開論罪科刑部分，有實質
    上之一罪關係，故不另為無罪之諭知，併予明。
據上論斷，應依刑事訴訟法第二百九十九條第一項前段，刑法第三百二十條第一項、
第二條第一項前段、第四十一條第一項前段，罰金罰鍰提高標準條例第一條前段、第
二條，判決如主文。
本案經檢察官鄭嘉欣到庭執行職務。
中      華      民      國      九十        年    二      月    十二    日
                                      臺灣板橋地方法院刑事第一庭
                                          法  官  楊  千  儀
右正本證明與原本無異。
如不服本判決，應於判決送達後十日內，向本院提出上訴狀。
                                          書記官  王      明
中      華      民      國      九十        年    二      月    二十六  日
附錄本案論罪科刑法條全文：
刑法第三百二十條
意圖為自己或第三人不法之所有，而竊取他人之動產者，為竊盜罪，處五年以下有期
徒刑、拘役或五百元以下罰金。
意圖為自己或第三人不法利益，而竊佔他人之不動產者，依前項之規定處斷。
前二項之未遂犯罰之。
(罰金已依罰金罰鍰提高標準條例提高為十倍）


司法院資訊處製作；財團法人民間司法改革基金會備份。
